【裁判字號】    90,訴,184
【裁判日期】    900724
【裁判案由】    違反毒品危害防制條例
【裁判全文】
臺灣新竹地方法院刑事判決                            九十年度訴字第一八四號
    公  訴  人  臺灣新竹地方法院檢察署檢察官
    被      告  甲○○
右列被告因違反毒品危害防制條例案件，經檢察官提起公訴（八十九年度毒偵字第二
八八九號、八十九年度毒偵緝字第三一九號），本院判決如左：
    主      文
甲○○連續施用第一級毒品，累犯，處有期徒刑捌月，扣案之第一級毒品海洛因淨重
壹點陸公克（包裝重零點參貳公克）沒收銷燬之。又施用第二級毒品，累犯，處有期
徒刑伍月。應執行有期徒刑壹年，扣案之第一級毒品海洛因淨重壹點陸公克（包裝重
零點參貳公克）沒收銷燬之。
    事      實
一、甲○○前因違反麻醉藥品管理條例案件，經本院判處有期徒刑六月確定，於民國
    （下同）八十六年六月十日易科罰金執行完畢。又因施用毒品案件，分別經本院
    依職權裁定及臺灣苗栗地方法院八十九年度毒聲字第八三四號裁定送觀察、勒戒
  後，均認無繼續施用毒品之傾向，經本院於八十七年七月二十四日以八十七年度
    訴字第二三九號判決免刑確定；臺灣苗栗地方法院檢察署檢察官於八十九年六月
    十六日以八十九年度毒偵字第一一五六號為不起訴處分確定。詎其竟仍不知悔悟
    ，復基於概括之犯意，連續於八十九年十二月二日、同年月三日，在新竹市區路
    旁所駕駛之車號ＬＷ─八五五五號自小客車上，以香煙沾海洛因吸食之方式，施
    用第一級毒品海洛因二次。復另行起意，於八十九年十二月三日下午四時三十分
    許回溯九十六小時內某時，在不詳地點，施用第二級毒品安非他命一次。嗣於八
    十九年十二月三日下午四時三十分許，在新竹市○○路、延平路口為警查獲，並
    扣得第一級毒品海洛因淨重一．六公克（包裝重０．三二公克）。
二、案經新竹市警察局第一分局報請臺灣新竹地方法院檢察署檢察官偵查起訴。
    理      由
一、訊據被告甲○○對於右揭時地施用第一級毒品海洛因犯行坦承不諱，雖其矢口否
    認有何施用第二級毒品安非他命犯行，惟被告獲案時被採尿液，經送新竹市衛生
    局檢驗結果，呈甲基安非他命陽性反應，嗣再送法務部調查局以螢光偏極免疫分
    析法初步篩檢、氣相層析質譜儀分析法確認檢驗結果，分別呈嗎啡、甲基安非他
    命陽性反應，有新竹市衛生局竹市衛六字第一七一九一號不法藥物尿液初步篩檢
    報告書及法務部調查局（九十）陸（一）字第九０００八五九二號檢驗通知書各
    一紙在卷可稽。而甲基安非他命經口服投與後約百分之七十於二十四小時內自尿
    中排出，約百分之九十於九十六小時內自尿中排出，有行政院衛生署藥物食品檢
    驗局八十一年二月八日（八一）藥檢壹字第００一一五六號函一紙附卷可稽，是
    認被告確有於八十九年十二月三日下午四時三十分許獲案前回溯九十六小時內某
    時，施用第二級毒品安非他命無誤。另本件扣案之白粉，經法務部調查局鑑定結
    果為淨重一點六０公克、包裝重０點三二公克之海洛因，亦經被告坦承為其所有
    。是堪認被告自白部分，確與事實相符。再者，被告曾因施用毒品案件，分別經
    本院依職權裁定及臺灣苗栗地方法院八十九年度毒聲字第八三四號裁定送觀察、
    勒戒後，均認無繼續施用毒品之傾向，經本院於八十七年七月二十四日以八十七
    年度訴字第二三九號判決免刑確定，臺灣苗栗地方法院檢察署檢察官於八十九年
    六月十六日以八十九年度毒偵字第一一五六號為不起訴處分確定，有本院刑事判
    決書及臺灣苗栗地方法院檢察署不起訴處分書在卷可稽，是被告三犯施用毒品犯
    行，洵堪認定。
二、核被告甲○○所為，係犯毒品危害防制條例第十條第一項施用第一級毒品罪、同
    條第二項施用第二級毒品罪。其施用第一、二級毒品前後持有第一、二級毒品之
    低度行為，各應為施用第一、二級毒品之高度行為所吸收，均不另論罪。又被告
    先後多次施用第一級毒品海洛因行為，時間緊接，所犯罪名相同，顯係出於概括
    犯意反覆為之，應依刑法第五十六條連續犯之規定論以一罪，並加重其刑。公訴
    人認被告係自八十九年六月十七日起至同年十二月三日止連續施用第一、二級毒
    品，惟被告於偵審中僅坦承八十九年十二月二日、同年十二月三日各施用海洛因
    一次，另遍查全卷，除前述新竹市衛生局及法務部調查局檢驗通知書各一紙外，
    並無任何資料可資佐證被告有連續施用安非他命，或其於八十九年六月十七日起
    至同年十二月一日止亦有施用安非他命情事，公訴人遽認此部分犯行，尚有未洽
    ，併予敘明。又被告所犯上開二罪，犯意各別，罪名有異，應予分論併罰。查被
    告前因違反麻醉藥品管理條例案件，經本院判處有期徒刑六月確定，於八十六年
    六月十日易科罰金執行完畢，此有臺灣新竹地方法院檢察署刑案資料查註紀錄表
    及臺灣高等法院被告全國前案紀錄表在卷可稽，其於五年之內，再犯本件有期徒
    刑以上之罪，為累犯，應依刑法第四十七條之規定，就施用第一級毒品罪部分遞
    加重其刑；就施用第二級毒品罪部分加重其刑。爰審酌被告無視法令之禁止，前
    已有違反麻醉藥品管理條例前科，經法院判處有期徒刑在案，有臺灣高等法院被
    告全國前案紀錄表及台灣新竹地方檢察署刑案資料查註紀錄表附卷可稽，竟再度
    施用足以導致精神障礙及生命危險之成癮性毒品，顯無悔改之意，兼以施用毒品
    所生危害以自戕健康為主，及其施用期間長短，事後坦承施用第一級毒品之犯行
    等一切情狀，各量處如主文所示之刑，並定其應執行刑。扣案之第一級毒品海洛
    因淨重一．六公克（包裝重０．三二公克），應依毒品危害防制條例第十八條第
    一項前段之規定，沒收銷燬之。
三、公訴人雖另就八十九年度毒偵字第一一四０號卷內扣案之安非他命四．０八七公
    克（八十九年度安保管字第三四七號）聲請沒收，惟查前開扣案安非他命係被告
    於八十九年四月十八日十九時三十分許，在新竹市○○路一三三巷二號二樓住處
    為警查獲，核案雖經本院於八十九年九月七日以八十九年度毒聲字第二二二五號
    裁定送勒戒處所觀察勒戒，惟尚未送執行前，被告又因於八十九年五月二十四日
    晚上十時許回溯九十六小時內某時，施用第一、二級毒品經警查獲，而由台灣苗
    栗地方法院以八十九年度毒聲字第八三四號裁定送勒戒處所觀察勒戒，認無繼續
    施用毒品傾向，再經台灣苗栗地方法院檢察署檢察官於八十九年六月十六日以八
    十九年度毒偵字第一一五六號為不起訴處分確定。本件公訴人聲請沒收之扣案安
    非他命四．０八七公克之施用毒品犯行應為前開不起訴處分效力所及，且非在公
    訴人起訴範圍（公訴人係就被告自八十九年六月十七日起至同年十二月三日止之
    施用毒品犯行起訴），自不得為沒收之諭知，應由檢察官另行處理，附此敘明。
據上論斷，應依刑事訴訟法第二百九十九條第一項前段，毒品危害防制條例第十條第
一項、第二項、第十八條第一項前段，刑法第十一條前段、第五十六條、第五十一條
第五款、第四十七條，判決如主文。
本案經檢察官吳金棟到庭執行職務。
中    華    民    國      九十      年      七      月      二十四      日
                                       臺灣新竹地方法院刑事第二庭
                                           法  官  楊  明  箴
右正本證明與原本無異。
如不服本判決，應於判決送達後十日內向本院提出上訴狀( 應附繕本 )，上訴於
臺灣高等法院。
                                            書記官  陳  進  楷
中    華    民    國      九十      年      七      月      三十一      日
附錄論罪科刑法條：毒品危害防制條例第十條第一、二項。
施用第一級毒品者，處六月以上五年以下有期徒刑。
施用第二級毒品者，處三年以下有期徒刑。


司法院資訊處製作；財團法人民間司法改革基金會備份。
